臺灣桃園地方法院刑事判決　　　　　　　　　　　　　九十三年度易字第五０三號
　　公　訴　人　臺灣桃園地方法院檢察署檢察官
　　被　　　告　己○○
右列被告因竊盜案件，經檢察官提起公訴（九十二年度偵字第一八○五九號、九十三
年度偵字第一二○七、五六四五、五七五一號），本院判決如左：
    主  文
己○○連續竊盜，處有期徒刑伍月，如易科罰金，以參佰元折算壹日。
    事  實
一、己○○基於意圖為自己不法所有之概括犯意，自民國九十二年十一月一日起至九
    十三年三月二十三日止，連續於附表所示時間、地點，以附表所示方法，竊得如
    附表所示之財物，嗣為警於附表所示時間、地點查獲。
二、案經桃園縣政府警察局楊梅、中壢、大園及龜山分局報告臺灣桃園地方法院檢察
    署檢察官偵查起訴。
    理  由
一、訊據被告己○○坦承有於附表編號二所示時、地竊取被害人丙○○所有內置放報
    紙一份、洋芋片一條、鱈魚香絲一包之塑膠手提袋一只及在如附表編號三、四、
    五所示之時、地竊盜之犯罪事實，惟矢口否認有竊盜如附表編號二所示之外套二
    件及如附表編號一所示之竊盜犯行，辯稱：如附表編號二所示之外套二件，當時
    是蓋在塑膠手提袋外面，伊係將其拿開置放於旁，並未竊取，另警方在其身上查
    獲之華納威秀電影城電影票四張（下稱：系爭電影票）係其友人在九十二年九月
    一日所贈，非其所竊云云。
二、本院經查：
  (一)被告確有於附表編號三、四、五所示時間、地點，以附表編號三、四、五所示手
    法，竊得如附表編號三、四、五所示被害人之財物等情，迭經被告於警詢、偵查
    及本院審理中坦承不諱，核與被害人乙○○、李顯龍及庚○○於警詢中所述大致
    相符，並有贓物領據及贓物認領保管單各一紙在卷足憑（附於九十三年度偵字第
    一二○七號第十三頁、九十三年度偵定第五七五一號第十二頁），而被告於附表
    編號五所示時、地行竊時，恰為監視錄影器攝得，經本院提示翻拍自該監視錄影
    帶照片五紙與被告，被告亦坦承該照片中之人即係其本人無訛，綜上，足認被告
    自白與事實相符，堪值採信。
  (二)而被告有於附表編號二所示時、地，竊得內置有報紙一份、洋芋片一條及鱈魚香
    絲一包之塑膠手提袋乙節，業據被告於本院審理時坦承不諱，核與被害人丙○○
    於警詢中所述相符，並有贓物認領保管單一紙在卷足憑（附於九十二年度偵字第
    一八○五九號第十九頁），足認被告此部分自白與事實相符，應可採信。而被告
    於附表編號二所行竊之塑膠手提袋內，除置放有報紙一份、洋芋片一條及鱈魚香
    絲一包外，另有外套二件乙節，業據被害人丙○○於警詢中指述綦詳，證人丁○○於本院審理時亦證稱：伊因電影票失竊至派出所報案，當時在另辦公室見到被
    告坐在椅子上，桌上有比較薄的兩件外套，一個塑膠袋手提袋，手提袋內有伊公
    司文件，伊遂依文件上之姓名電話，撥給該名同事（指丙○○），丙○○到場後
    表示外套兩件、零食、報紙都是她的，伊印象中丙○○好像說外套也是放在塑膠
    手提袋內等語明確，而被害人丙○○已將該二件外套領回乙節，亦有贓物認領保
    管單一紙附卷可稽（附於九十二年度偵字第一八○五九號）。被告雖以前詞置辯
    ，然查，訊之證人甲○○於本院審理時證稱：因埔心牧場已連續數個禮拜發生竊
    案，其遂偕同另名同事在烤肉區巡視，發現被告一到涼亭見四下無人即翻閱他人
    物品，其見被告翻他人之手提袋，並將手提袋拿走，移動位置後，其即上前抓被
    告，旋將被告交給在附近支援的警員帶至派出所，之後其一直留在現場，亦未曾
    見到其同事有另外找到二件大衣等語明確，是並無被告所言嗣後場方有再將外套
    二件送至派出所之情。再者，參酌證人甲○○於本院審理時證稱：「（問：被告
    在涼亭翻看別人的東西時，那些東西是否像是別人不要的？）答：那些東西都是
    人家還要的，只是暫時留在位置上」等語明確，是若如被告所述，伊係將外套拿
    開放置在旁，證人甲○○既明知置放於該處之物品，均係遊客所有，僅係暫放於
    該處，豈有可能將之派出所。綜上，被告前揭所辯，自不足採。
  (三)另被告於九十二年十一月一日為警查獲之際，自其皮包內另起出系爭電影票乙節
    ，為被告所不否認，而系爭電影票係證人丁○○所有於附表編號一所示時、地遭
    竊乙節，亦據證人丁○○於本院審理時證稱：系爭電影票係公司團購的，伊遭竊
    後有打電話回公司詢問票號，系爭電影票確實係伊遭竊的等語明確，並有華納威
    秀電影城電影票影本四紙及贓物認領保管單一紙在卷足憑（附於九十二年度偵字
    第一八○五九號第二十一、二十二頁）。而參酌當日埔心牧場在烤肉區內劃有特
    定區域供丁○○、丙○○所屬公司舉辦活動之用，而丁○○所有之系爭電影票及
    丙○○如附表編號二所示之物品，均係在該區域內遭竊，此分據丙○○、丁○○
    於警詢及本院審理時指述綦詳，而被告即係在該區域內尋找行竊對象，並逗留有
    相當時間乙節，亦據證人甲○○於本院審理時證稱：伊當日中午吃過飯後，即在
    烤肉區內巡視，發現被告四處選擇目標，當天烤肉區內有團體活動，被告並不認
    識該團體內之任何一人，並趁四下無人，翻動他人物品，伊監視被告有二十分鐘
    之久等語明確，且被告確在該烤肉區內竊得丙○○如附表編號一所示物品乙節，
    已如前述，綜上所述，足證被告已於該烤肉區內搜尋行竊之物品相當之時間，如
    見有值錢物品，即動手行竊，是堪認系爭電影票確係被告竊盜所得。被告雖執上
    詞置辯，惟查：(1)訊之被告就究係何人交付系爭電影票乙節，於警詢中稱：伊不
    知道係何人送的云云，在本院審理時則改稱：是伊朋友交給伊的，至於伊朋友之
    姓名、年籍、姓別伊通通忘記了云云，然若系爭電影票確係被告友人交付，被告
    豈有可能對其友人之年籍資料全無所知？(2)再者，被告就取得上開電影票之時間
    稱：係伊朋友於九十二年九月一日交付的，電影票是九月十六日的票云云，惟自
    被告身上起出之電影票確係證人丁○○所有於九十二年十一月一日方失竊乙節，
    已如前述，是被告自無可能於九十二年九月一日取得系爭電影票；且觀諸卷附之
    系爭電影票影本，除蓋有有效日期為九十三年三月三十一日及九十三年六月三日
    外，並未見有如被告所述之九十二年九月十六日之日期。是被告所述與事實全然
    不符，此足證被告所稱：系爭電影票係友人所贈云云，係臨訟杜撰之詞，不足採
    信。
三、綜上所述，本件事證明確，被告所辯無非事後圖卸之詞，不足採信，被告犯行洵
    堪認定，應依法論科。
四、核被告所為，係犯刑法第三百二十條第一項之竊盜罪。被告先後五次竊盜犯行，
    時間緊接，方法相同，觸犯構成要件相同之罪，顯係基於概括犯意反覆為之，為
    連續犯，應依刑法第五十六條規定，以一罪論，並加重其刑。爰審酌被告年紀尚
    輕，竟不思循合法正當途徑取得財富，犯罪後僅坦承部分犯行，犯後態度欠佳，
    公訴人雖於蒞庭論告時以被告為連續犯、累犯，具體求處有期徒刑八月，然被告
    前確因竊盜案件，經本院判處有期徒刑三月，惟現正執行中，是尚不構成累犯，
    ，有臺灣高等法院被告全國前案紀錄表一紙在卷足憑，且本院審酌被告行竊所得
    不多，所生危害非鉅，及犯罪動機、目的、手段等一切情狀，認公訴人前開之求
    刑，尚嫌過重等一切情狀，量處如主文所示之刑，並諭知易科罰金之折算標準，
    以示警憼。
據上論斷，應依刑事訴訟法第二百九十九條第一項前段，刑法第五十六條、第三百二
十條第一項、第四十一條第一項前段，罰金罰鍰提高標準條例第一條前段、第二條，
判決如主文。
本案經檢察官廖先志到庭執行職務
中　　　華　　　民　　　國　　九十三　　年　　　十　　　月　　十八　　日
                                 臺灣桃園地方法院刑事第十庭
                                         審判長法  官  江德民
                                               法  官  蔡和憲
                                               法  官  柯姿佐
右正本證明與原本無異。
如不服本判決，應於判決送達後十日內向本院提出上訴狀( 應附繕本 )，上訴於
臺灣高等法院。
                                               書記官  張淑芬
中　　　華　　　民　　　國　　九十三　　年　　　十　　　月　　十八　　日
附表
┌─┬────┬────┬────┬─────┬─────┬────┐
│編│ 時   間│ 地  點 │ 被害人 │犯罪手法及│ 查獲經過 │ 備  註 │
│號│        │        │        │所得財物  │          │        │
├─┼────┼────┼────┼─────┼─────┼────┤
│一│九十二年│桃園縣楊│丁○○  │徒手竊取置│案經丁○○│        │
│  │十一月一│梅鎮味全│        │放於烤肉區│報警，經警│        │
│  │日下一時│埔心牧場│        │長椅上皮包│方在己○○│        │
│  │許      │烤肉區內│        │內之華納威│身上起出華│        │
│  │        │        │        │秀電影城電│納威秀電影│        │
│  │        │        │        │影票四張  │城電影票四│        │
│  │        │        │        │          │張而查獲  │        │
│  │        │        │        │          │          │        │
├─┼────┼────┼────┼─────┼─────┼────┤
│二│同日下午│同    上│丙○○  │徒手竊取置│為埔心牧場│        │
│  │二時許  │        │        │放有外套二│總務科長當│        │
│  │        │        │        │件、報紙一│場發現，報│        │
│  │        │        │        │份、洋芋片│警查獲    │        │
│  │        │        │        │一條、鱈魚│          │        │
│  │        │        │        │香絲一包之│          │        │
│  │        │        │        │塑膠手提袋│          │        │
│  │        │        │        │一只      │          │        │
├─┼────┼────┼────┼─────┼─────┼────┤
│三│九十二年│桃園縣中│乙○○  │徒手竊取內│得手後正欲│        │
│  │十二月十│壢市舊明│        │有零錢新臺│離去之際，│        │
│  │七日中午│里明德路│        │幣一千七百│為乙○○發│        │
│  │十二時三│四十一巷│        │五十元之白│現，立即報│        │
│  │十分許  │十一號攤│        │色塑膠袋一│警查獲    │        │
│  │        │販      │        │只        │          │        │
├─┼────┼────┼────┼─────┼─────┼────┤
│四│九十三年│桃園縣大│戊○○  │徒手竊取李│案經戊○○│得手後，│
│  │二月二十│溪鎮判壽│        │坤龍置放於│報警，並提│將皮包及│
│  │日下午五│路八八四│        │攤位上內有│供監視錄影│身分證、│
│  │時五十分│巷口李坤│        │身分證、駕│帶，警方循│駕照、第│
│  │        │龍擺設之│        │照、第一銀│線查獲    │一銀行信│
│  │        │攤位    │        │行信用卡、│          │用卡、行│
│  │        │        │        │行照三張、│          │照及全民│
│  │        │        │        │全民健康保│          │健康保險│
│  │        │        │        │險卡及四萬│          │卡丟棄在│
│  │        │        │        │元之男用黑│          │桃園縣大│
│  │        │        │        │色皮包一只│          │溪鎮南興│
│  │        │        │        │          │          │里社甬二│
│  │        │        │        │          │          │九之一號│
│  │        │        │        │          │          │旁之水溝│
│  │        │        │        │          │          │，現金部│
│  │        │        │        │          │          │分則已花│
│  │        │        │        │          │          │用殆盡  │
├─┼────┼────┼────┼─────┼─────┼────┤
│五│九十三年│桃園縣龜│庚○○  │利用庚○○│得手後正欲│        │
│  │三月二十│山鄉大同│        │忙於生意之│離去際為謝│        │
│  │三日下午│路一號營│        │際，徒手竊│文發發覺，│        │
│  │六時十五│盛黃昏市│        │取庚○○置│立即報警而│        │
│  │分許    │場庚○○│        │放於該攤位│查獲      │        │
│  │        │擺設攤位│        │上內有三千│          │        │
│  │        │        │        │零十七元之│          │        │
│  │        │        │        │收銀盒一個│          │        │
└─┴────┴────┴────┴─────┴─────┴────┘
